【裁判字號】    97,消債更,421
【裁判日期】    981006
【裁判案由】    更生事件
【裁判全文】
臺灣士林地方法院民事裁定           97年度消債更字第421號
聲  請  人
即  債務人  甲○○
                      國民
上列當事人聲請更生事件，本院裁定如下：
    主  文
聲請人甲○○自中華民國九十八年十月七日十七時起開始更生程
序。
命司法事務官進行本件更生程序。
    理  由
一、按債務人不能清償債務或有不能清償之虞，且無擔保或無優
    先權之債務總額未逾新臺幣（下同）1,200 萬元者，於法院
    裁定開始清算程序或宣告破產前，得向法院聲請更生，觀諸
    消費者債務清理條例第3 條、第42條第1 項規定自明。次按
    ，法院開始更生程序之裁定，應載明其年、月、日、時，並
    即時發生效力。法院開始更生或清算程序後，得命司法事務
    官進行更生或清算程序，必要時得選任律師、會計師或其他
    適當之自然人或法人一人為監督人或管理人，復為同條例第
    45 條 第1 項、第16條所明定。
二、本件聲請意旨略以：聲請人有不能清償債務之情事，前曾以
    書面向最大債權金融機構即國泰世華商業銀行（下稱國泰世
    華銀行）請求共同協商債務清償方案。惟聲請人與配偶離婚
    ，前夫因背負龐大債務早已消失無蹤，僅由聲請人獨自扶養
    兩名子女，聲請人每月所得約新臺幣（下同）2 萬4,000 元
    ，仍僅夠支付自身與兩名子女之日常生活開銷。又聲請人原
    與兄長同住，後因房屋空間狹小遭兄長要求遷出，而需另負
    擔房租開銷，聲請人復遭遠東國際商業銀行股份有限公司及
    永豐商業銀行股份有限公司（原永豐信用卡股份有限公司）
    向本院聲請強制執行，致聲請人每月遭扣薪7,000 元，因此
    聲請人實無力負擔國泰世華銀行所提出月繳9,000 元，連續
    還款20年之還款方案，致協商不成立。又聲請人無擔保或無
    優先權之債務總額未逾1,200 萬元，復未經法院裁定開始清
    算程序或宣告破產。為此，向本院聲請更生等語。
三、經查，聲請人甲○○所主張之上開事實，業據提出本院96年
    度執字第49234 號執行命令影本、96年度執字第49766 號執
    行處通知影本（見本院卷第10至13頁）、財團法人金融聯合
    徵信中心當事人綜合信用報告－債務清理條例前置協商專用
    債權人清冊（見本院卷第22至24頁）、財政部臺北市國稅局
    民國95、96、97年度綜合所得稅各類所得資料清單、財產歸
    屬資料清單（見本院卷第25至27、119 頁）、全戶戶籍謄本
    （見本院卷第29、30頁）、薪資轉帳帳戶存摺內頁影本（見
    本院卷第31至34、111 至113 頁）、薪資單影本（見本院卷
    第35頁）、勞工保險卡（見本院卷第36頁）、勞工保險被保
    險人投保資料表（見本院卷第37、38頁）、前置協商不成立
    通知書（見本院卷第71頁）、房屋租賃契約書影本（見本院
    卷第52至55、107 、108 頁）、兩願離婚協議書（見本院卷
    第114 頁）等為證，且經本院依職權向最大債權金融機構國
    泰世華銀行函查協商過程等情屬實，有國泰世華銀行98年2
    月24日民事陳報狀，在卷可按（見本院卷第85至99頁），核
    屬相符，堪認為真正。是以聲請人遭債權人聲請法院強制執
    行扣薪1/3 後，目前每月平均薪資僅約1 萬7,042 元（此有
    聲請人97年8 月至98年2 月之薪資轉帳證明，附卷可參），
    債務總額達78萬4,564 元，其主張有不能清償債務之情事，
    堪認為真實。又聲請人查無消費者債務清理條例第6 條第3
    項、第8 條或第46條各款所定駁回更生聲請之事由存在，準
    此，債務人聲請更生，應屬有據。揆諸首揭規定及說明，應
    予開始更生程序，並命司法事務官進行本件更生程序。
四、爰裁定如主文。
中    華    民    國    98    年    10    月    6     日
                  民事第二庭  法      官  蕭錫証
上為正本係照原本作成。
本件不得抗告。
中    華    民    國    98    年    10    月    6     日
                              書  記  官  羅伊安


司法院資訊處製作；財團法人民間司法改革基金會備份。
